# 国际结算中信用证结算方式的会计处理

提问人：gleeful 时间：2011-06-20 14:01:21
国际结算中信用证结算方式的会计处理 我司在香港设有全资子公司，在收付结算中都有采用信用证方式，以下是香港审计师在年审时作的关于信用证会计处理。 一、向供应商开出信用证： 1 、向供应商开出信用证（注：本司是不需向银行提供保证金的，因本司是有和银行签有借款授信额度的）： 不作账务处理 2 、供应商发货交单；银行承兑，并向供应商付款： （ 1 ）本公司收货：
借：原材料 贷：应付账款 （ 2 ）银行付款：借：应付账款 贷：应付票据 3 、信用证到期付款日,本司向银行支付信用证款（注：在供应商交单，银行付款后，到本公司向银行支付信用证款还有一定的期限，一般银行付款后，还有30-90天不等的免息还款日，有点像信用卡，消费后可以多少天还款） 借：应付票据 贷：银行存款 4 、信用证到期付款日,本司向银行申请转短期借款；短期借款还款日还本付息。 （ 1 ）转短期借款： 借：应付票据 贷：短期借款 （ 2 ）还短期借款： 借：短期借款 借：财务费用-利息支出 贷：
银行存款 二、收到客户的信用证 1 、收到客户开出的信用证 不作账务处理 2 、向客户发货并向银行交单，但尚未收到信用证款项 （ 1 ）、向客户发货: 借：应收账款，贷：主营业务收入 （ 2 ）、交单,银行承兑: 借：应收票据，贷：应收账款 3 、收到信用证款项（交单后通常也是要一两个月才能收到货款） 借：银行存款 贷：应收票据
以上为香港审计师的处理，不知这样处理是否正确，特别是关于信用证作“应付票据“和”应收票据“处理这点上，在国内的会计准则和相关法规中对信用证结算的处理基本上是找不到相关依据。 不知这里有没同行或是前辈有过相应信用证结算处理的经验或是可以依据的相关法规可以交流下。

回答人：chenyiwei
信用证本身是不涉及帐务处理的，帐务处理所反映的是信用证项下的单据、货物的流转情况。因此，将本公司在信用证项下的债权债务以应收、应付票据的名义体现，应当有相应的以本公司为付款人或收款人的汇票作为支持。你可以看一下实际业务流程是否确实如此。

提问人：xueyou654 时间：2017-07-11 16:18:02
@chenyiwei 陈版主，您好，请问此问题你观点变了没有？开国内信用证能在“应付票据”核算吗？

回答人：chenyiwei
目前观点无变化，信用证开立时不进行账务处理，后续根据货物交付、信用证项下汇票开具等情况，在“应收票据”、“应付票据”等相关科目中核算。

提问人：wufaxian 时间：2017-08-25 10:57:52
（ 2 ）银行付款：借：应付账款 贷：应付票据 ----------此时债权方是银行。为什么不计做？ 银行付款：借：应付账款 贷：银行借款
或者会计准则就是这么定的。没道理讲。 或者规则这么定有其道理？

回答人：chenyiwei
信用证一般作为银行承兑汇票处理，属于中间业务，不同于一般信贷业务。